【裁判字號】    92,簡抗,29
【裁判日期】    920216
【裁判案由】    清償債務
【裁判全文】
臺灣台中地方法院民事裁定  九十二年度簡抗字第二九號
    抗  告  人  乙○○
右抗告人因與相對人甲○○間請求損害賠償事件，對於中華民國九十二年九月八日本
院台中簡易庭裁定（九十二年度中簡字第一六九五號），提起抗告，本院裁定如左：
    主      文
原裁定廢棄，應由本院台中簡易庭更為裁判。
    理      由
一、抗告意旨略以：抗告人因損害賠償事件，對相對人起訴（註：同案他人為該案被
    告，經原審另案審結），因未提出相對人之確實住居所，經原審於民國（下同）
    九十二年八月二十五日裁定，命聲請人於五日內補正，並提出相對人之戶籍謄本
    ，逾期則將駁回訴訟。該裁定於同年八月二十九日送達聲請人，聲請人於同年九
    月三日郵寄相對人之戶籍謄本，然聲請人於同年九月十二日收受原審法院於同年
    九月八日以聲請人未為補正，起訴程序不合法而駁回之裁定。惟聲請人既已補正
    相對人之戶籍謄本，是本院台中簡易庭裁定駁回對於相對人部分之本件訴訟，於
    法不合，請予廢棄原裁定等語。
二、按原告之訴，有起訴不合程式或不備其他要件者。法院應以裁定駁回之。但其情
    形可以補正者，審判長應定期間先命補正。民事訴訟法第二百四十九條第一項第
    六款，定有明文。當事人書狀，應記載當事人姓名及住所或居所；當事人為法人
    、其他團體或機關者，其名稱及公務所、事務所或營業所。亦為同法第一百十六
    條第一項第一款所明定。是以，當事人書狀，未記載當事人姓名及住所或居所者
    ，即為起訴程式有欠缺，然審判長應定期間先命補正。又依同法第一百六十三條
    規定，期間如有重大理由，得伸長或縮短之，但不變期間，不在此限。伸長或縮
    短期間，由法院裁定。但期間係審判長所定者，由審判長裁定。是除不變期間外
    ，餘之期間則非不變期間，補正期間即屬之，雖其期間如果未經裁定延展，而當
    事人不於其期間內為其應為之訴訟行為，應發生一定之效果（最高法院十九年抗
    字第二九九號裁判要旨參照）。然若於期間內為裁定補正之行為者，則不生該裁
    定所諭知之法律效果。本件原審法院係於九十二年九月八日以聲請人未為補正相
    對人之正確住居所為由駁回聲請人對相對人之起訴，業如前述。惟聲請人已於同
    年九月六日提出相對人之戶籍謄本，補正原審裁定所命補正之內容，此由聲請人
    寄發之信封背面本院所蓋收發章之日期係九十二年九月六日（註：該日為星期六
    ）可稽。是聲請人於原審法院為駁回裁定之意思表示前，已為補正之訴訟行為。
    則其起訴程式，已無欠缺，原審仍以聲請人對相對人起訴程式為有欠缺為由，逕
    以裁定駁回聲請人之訴訟，即有違上開規定，於法自有未合。抗告意旨指摘原裁
    定不當，求予廢棄為有理由。自應由原審法院更為裁判。
三、依民事訴訟法第四百三十六條之一第一項、第三項、第四百九十二條第二項，裁
    定如主文。
中      華      民      國    九十二    年      二      月      十六    日
                                          臺灣台中地方法院民事第四庭
                                              審判長  法官  張恩賜
                                                      法官  戴博誠
                                                      法官  陳添喜
右為正本係照原本作成
不得抗告
中      華      民      國    九十三    年      二      月     十六     日
~B法院書記官


司法院資訊處製作；財團法人民間司法改革基金會備份。
